NAZLY RAFA OKTAFIAN NUZQU

<u>rafaoktavian2005@gmail.com</u> | +62895359008793 | Purbalingga, Jawa Tengah STUDENT

PROFIL

Saya merupakan seorang mahasiswa dari Institut Teknologi Telkom Purwokerto jurusan Sistem Informasi yang memiliki minat kuat dalam bidang basis data dan berkomitmen untuk membantu sesama mahasiswa dalam memahami konsep-konsep dasar basis data melalui peran sebagai asisten praktikum pada mata kuliah Basis Data. Memiliki pengalaman berorganisasi yang solid, yang telah mengasah kemampuan komunikasi dan kerja tim, serta antusias untuk mengaplikasikan pengetahuan basis data dalam proyek-proyek akademik maupun praktis.

PENDIDIKAN

SMK Negeri 1 Purbalingga | Teknik Komputer dan Jaringan

April 2020 - April 2023

Cumulative GPA: 89,66 / 100

Institut Teknologi Telkom Purwokerto | Sistem Informasi

September 2023 - Sekarang

Cumulative GPA: 4,00 / 4,00

PENGALAMAN KERJA

Network Engineer - PT Hablun Citramas Persada

Februari 2022 – Juli 2022

- Mengkonfigurasi dan memelihara perangkat jaringan seperti router, fiber optic, dan Optical Distribution Point (ODP).
- Melakukan pengujian dan pemantauan kinerja jaringan untuk memastikan konektivitas yang stabil dan optimal.
- Penanganan 150+ *troubleshooting* jaringan pelanggan dalam kurun waktu satu bulan.
- Berkontribusi dalam proses penggelaran infrastruktur jaringan fiber optik dengan ikut serta dalam pemasangan tiang-tiang tower penyangga kabel fiber.

PENGALAMAN ORGANISASI

Ketua – Ekstrakurikuler VolleyBall

Oktober 2021 – Oktober 2022

- Mengorganisir dan mengelola semua kegiatan tim, termasuk latihan, pertandingan, dan acara tim lainnya.
- Merencanakan dan memimpin sesi latihan untuk meningkatkan keterampilan individu dan kerja sama tim.
- Menyiapkan laporan tentang kemajuan tim dan prestasi, serta melakukan evaluasi reguler untuk identifikasi area perbaikan.
- Menjaga komunikasi yang efektif dengan anggota tim, pelatih, dan staf sekolah, serta berkoordinasi dengan pihak lain terkait kegiatan tim.

Staff of Public Relation – Society of Renewable Energy

Januari 2024 - Sekarang

- Menjalin hubungan baik dengan badan atau organisasi yang berhubungan dengan Society of Renewable Energy.
- Menjadi mediator atau penghubung antara *Society of Renewable Energy* dengan badan organisasi/UKM/grup riset di dalam dan luar IT Telkom Purwokerto.
- Melakukan kontrol sosial media *Society of Renewable Energy* meliputi instagram dan email, terkait dengan hubungan dengan pihak luar.

Internship Kementerian Dalam Negeri – BEM KEMA IT Telkom Purwokerto

Juni 2024 – Sekarang

- Merumuskan dan mengembangkan kebijakan internal organisasi
- Mengkoordinasikan kegiatan-kegiatan internal BEM KEMA IT Telkom Purwokerto
- Membangun dan memelihara hubungan dengan pihak-pihak internal kampus
- Mengembangkan program-program untuk meningkatkan partisipasi mahasiswa dalam kegiatan internal

LISENSI DAN SERTIFIKASI

Computer and Network Engineering – Badan Nasional Sertifikasi Profesi (BNSP)

Mei 2023

Konfigurasi routing, Memonitor keamanan dan Pengaturan Akun, Desain Topologi Jaringan, Instalasi Jaringan Nirkabel

Fundamental Algortima – Coding Studio

Agustus 2024

Struktur data dan algoritma dasar, *Sorting, Searching*, Merancang solusi efisien untuk berbagai permasalahan algoritmik

Fundamental Database MySQL - Coding Studio

Agustus 2024

DDL, Backup dan Restore, DML, Penggunaan indeks, Relasi dan Project Basis Data

KEMAMPUAN

- Berkomunikasi dengan baik
- Kemampuan manajemen waktu
- Kemampuan pemecahan masalah